【裁判字號】    98,台上,1094
【裁判日期】    980618
【裁判案由】    確認僱傭關係存在
【裁判全文】
最高法院民事裁定            九十八年度台上字第一○九四號
上  訴  人  財團法人台灣敦睦聯誼會
法定代理人  乙○○
訴訟代理人  紀亙彥律師
被 上訴 人  甲○○
訴訟代理人  曾大中律師
上列當事人間請求確認僱傭關係存在事件，上訴人對於中華民國
九十八年二月十日台灣高等法院第二審更審判決（九十六年度重
勞上更(二)字第一號），提起一部上訴，本院裁定如下：
    主  文
上訴駁回。
第三審訴訟費用由上訴人負擔。
    理  由
按上訴第三審法院，非以原判決違背法令為理由，不得為之。又
提起上訴，上訴狀內應記載上訴理由，表明原判決所違背之法令
及其具體內容，暨依訴訟資料合於該違背法令之具體事實，民事
訴訟法第四百六十七條、第四百七十條第二項定有明文。而依同
法第四百六十八條規定，判決不適用法規或適用不當者，為違背
法令；依同法第四百六十九條規定，判決有該條所列各款情形之
一者，為當然違背法令。是當事人提起上訴，如以同法第四百六
十九條所列各款情形為理由時，其上訴狀或理由書應表明該判決
有合於各該條款規定情形之具體內容，及係依何訴訟資料合於該
違背法令之具體事實。如依同法第四百六十八條規定，以原判決
有不適用法規或適用法規不當為理由時，其上訴狀或理由書應表
明該判決所違背之法令條項，或有關判例、解釋字號，或成文法
以外之習慣或法理等及其具體內容，暨係依何訴訟資料合於該違
背法令之具體事實。上訴狀或理由書如未依上述方法表明，或其
所表明者與上開法條規定不合時，即難認為已合法表明上訴理由
，其上訴自非合法。本件上訴人對於原判決命其給付新台幣三百
八十七萬六千三百元本息部分，提起上訴，雖以該部分判決違背
法令為由，惟核其上訴理由狀所載內容，無非仍就原審取捨證據
、認定事實之職權行使，指摘其為不當，並就原審已論斷者，泛
言有理由不備之違法，而非表明該部分判決所違背之法令及其具
體內容，暨依訴訟資料合於該違背法令之具體事實，難認其已合
法表明上訴理由。依首揭說明，應認其上訴為不合法。又查，被
上訴人雖於本件起訴前之九十年五月二十五日委託曾大中律師以
（九十）鼎中字第九○○五二五號函致上訴人稱：「本人原任職
飯店副理期間，享有包括住宿客房、…、於餐飲部用餐及…等多
項福利…」等語（見一審調字卷第四八頁），然其於第一審及原
審既具狀主張兩造間原先雇用條件中，即食、住等給付，符合「
勞務對價性」及「給與經常性」，應屬工資性質云云（見一審卷
第四三頁、原審更二卷第一宗第四一頁），可徵被上訴人於起訴
前所為之陳述，顯與事實不符，並於起訴後積極的表示追復爭執
之陳述，就伙食、住宿之性質，自難認已生訴訟上自認之效力。
上訴人謂被上訴人已自認伙食、住宿即屬恩惠性之給與，並非工
資之範圍云云，容有誤會，併此敘明。
據上論結，本件上訴為不合法。依民事訴訟法第四百八十一條、
第四百四十四條第一項、第九十五條、第七十八條，裁定如主文
。
中    華    民    國  九十八  年    六    月   十八   日
                      最高法院民事第四庭
                          審判長法官  許  澍  林
                                法官  黃  秀  得
                                法官  魏  大  喨
                                法官  陳  碧  玉
                                法官  王  仁  貴
      本件正本證明與原本無異
                                      書  記  官
中    華    民    國  九十八  年    六    月   三十   日
                                                      Ｑ


司法院資訊處製作；財團法人民間司法改革基金會備份。
